# 关于在建工程转固问题

提问人：xxs003 时间：2021-01-15 08:05:06
请教陈版主及各位大侠，目前遇到以下几种情况，不知是否应该转固，希望得到建议，谢谢
1 、企业 18 年购进一台设备，合同约定分期付款，设备调试合格之后运行一段时间没问题付尾款。由于调试还有点问题，设备故障频率较高，不出故障时可以正常使用，平时企业都有在用，但是因没有达到企业的要求，所以一直没有出验收合格报告，尾款也一直未付，请问该种情况设备应该转固吗？
2 、第二种情况基本类似第一种，有需要时该设备勉强可以用，就是运行不稳定，效率较低，由于有其他同类型生产设备，所以该设备平时基本不用，供应商也还没有来进一步调试，一直挂在建工程；
3 、企业分别从三个供应商购入 12 台冲床、机械手、 12 套模具；冲床由机械手连接，每台冲床都安装入特定的模具，形成一条成产线。其中两台冲床已调试完成转固，另外 9 台调试未完成挂在建工程；模具调试完成转固，机械手仍挂在建工程；经了解这些冲床及模具实在有需要也可以单独使用，但是企业原计划就是要弄成一条连续的生产线，各项程序也都已设定好，是不会单独使用的。该种情况这些资产是应该打包呢还是可以单独转固呢？

回答人：chenyiwei
根据《企业会计准则第 17 号——借款费用》第十三条：购建或者生产符合资本化条件的资产达到预定可使用或者可销售状态，可从下列几个方面进行判断：
（一）符合资本化条件的资产的实体建造（包括安装）或者生产工作已经全部完成或者实质上已经完成。
（二）所购建或者生产的符合资本化条件的资产与设计要求、合同规定或者生产要求相符或者基本相符，即使有极个别与设计、合同或者生产要求不相符的地方，也不影响其正常使用或者销售。
（三）继续发生在所购建或生产的符合资本化条件的资产上的支出金额很少或者几乎不再发生。
购建或者生产符合资本化条件的资产需要试生产或者试运行的，在试生产结果表明资产能够正常生产出合格产品、或者试运行结果表明资产能够正常运转或者营业时，应当认为该资产已经达到预定可使用或者可销售状态。
据此：
1 、“不出故障时可以正常使用，平时企业都有在用”，故建议转固。
2 、因为平时基本不用，可以认为尚未达到预定可使用状态，可以暂时不转固。
3 、根据借款费用准则第十四条予以考虑。如果有需要时可以单独使用，则建议对已完成调试的部分转固。